【裁判字號】    98,審訴,937
【裁判日期】    990212
【裁判案由】    毒品危害防制條例
【裁判全文】
臺灣士林地方法院刑事判決             98年度審訴字第937號
公  訴  人  臺灣士林地方法院檢察署檢察官
被      告  甲○○
上列被告因違反毒品危害防制條例案件，經檢察官提起公訴（98
年度毒偵字第1666號），被告於本院準備程序中就被訴事實為有
罪陳述，經本院合議庭裁定由受命法官獨任行簡式程序審理，並
判決如下：
    主  文
甲○○施用第一級毒品，累犯，處有期徒刑玖月。
    事  實
一、甲○○前因施用毒品案件，經本院以94年度毒聲字第391 號
    裁定送觀察、勒戒後，認有繼續施用毒品之傾向，復經本院
    以94年度毒聲字第615 號裁定送強制戒治，於民國95年10月
    16日停止戒治出所（以執行完畢論），並由臺灣士林地方法
    院檢察署檢察官以95年度戒毒偵字第59號為不起訴處分確定
    。另因違反麻醉藥品管理條例案件，經本院以85年度訴字第
    1234號判決判處應執行有期徒刑5 年8 月，經臺灣高等法院
    以86年度上訴字第3601號判決駁回上訴，再經最高法院以87
    年度台上字第575 號判決駁回上訴確定，於88年3 月5 日入
    監執行，於90年7 月20日縮短刑期假釋出監，所餘期間付保
    護管束，嗣因前開施用毒品犯行經撤銷假釋，應執行殘刑有
    期徒刑2 年10月又1 日，經減刑後，於97年8 月31日縮刑期
    滿執行完畢。詎其猶不知悔改，復基於施用第一級毒品海洛
    因與第二級毒品甲基安非他命之犯意，於上開強制戒治執行
    完畢後5 年內之98年6 月11日下午6 時許，在臺北縣三重市
    ○○路某公園內，以將海洛因及甲基安非他命混合置於玻璃
    球內燒烤後產生煙霧吸煙之方式，同時施用海洛因及甲基安
    非他命1 次。嗣因其為毒品列管人口，且於98年6 月11日，
    在臺北市中山區○○○路○ 段1 號前因精神萎靡、形跡可疑
    為警盤查，嗣經採尿送驗，因鑑驗結果呈嗎啡、安非他命及
    甲基安非他命陽性反應而查獲上情。
二、案經臺北市政府警察局中山分局報告臺灣臺北地方法院檢察
    署檢察官呈請臺灣高等法院檢察署檢察長令轉臺灣士林地方
    法院檢察署檢察官偵查起訴，並經本院改依簡式程序審理。
    理  由
一、上揭犯罪事實，業據被告甲○○於本院準備程序及審理時坦
    承不諱（參見本院99年2 月8 日準備程序及審判筆錄），又
    被告於98年6 月11日在中山分局為警採集尿液，經送台灣尖
    端先進生技醫藥股份有限公司以酵素免疫分析法初驗後，再
    以氣相層析質譜儀法複驗，證實該尿液呈嗎啡（即施用海洛
    因之代謝物）、安非他命及甲基安非他命及陽性反應，有臺
    北市政府警察局偵辦毒品案件尿液檢體委驗單影本（編號：
    039381號）及該公司於98年6 月19日出具之濫用藥物檢驗報
    告影本各1 紙附卷可稽（附於臺灣臺北地方法院檢察署98年
    度毒偵字第2314號卷第13頁至第15頁）。綜上，足認被告自
    白與事實相符，可以採信，本案事證至為明確，被告犯行堪
    予認定。又被告前因施用毒品案件，經本院裁定送觀察、勒
    戒及強制戒治後，於95年10月16日停止戒治釋放出所（以執
    行完畢論）等情，有臺灣高等法院被告前案紀錄表在卷可考
    ，堪認屬實，是被告於強制戒治執行完畢釋放後5 年內，再
    犯本案施用第一級、第二級毒品犯行，核與毒品危害防制條
    例第23條第2 項所定相符，自應依法訴追處罰。
二、按海洛因、甲基安非他命分別為毒品危害防制條例第2 條第
    2 項第1 款、第2 款所稱之第一級毒品及第二級毒品。核被
    告甲○○所為，係犯毒品危害防制條例第10條第1 項之施用
    第一級毒品罪、同條例第10條第2 項之施用第二級毒品罪，
    其持有第一級毒品海洛因、第二級毒品甲基安非他命進而施
    用，持有毒品之行為為施用毒品之當然手段，均不另論以持
    有毒品罪（最高法院74年度台上字第3404號判例意旨參照）
    。被告係以一行為同時施用第一級毒品及第二級毒品，為想
    像競合犯，應依刑法第55條前段規定，從一重之施用第一級
    毒品罪處斷，公訴意旨認應分論併罰，容有誤會，附此敘明
    。又被告有如事實欄所載前案科刑及執行之情形，有臺灣高
    等法院被告前案紀錄表在卷可考，其於有期徒刑執行完畢後
    5 年內，故意再犯本案有期徒刑以上之罪，為累犯，應依刑
    法第47條第1 項之規定加重其刑。爰審酌被告曾因施用毒品
    犯行而送觀察、勒戒及強制戒治，仍不知悛悔，復再施用第
    一級毒品及第二級毒品，甚至將藥效迥異之2 種毒品混合施
    用，無視可能對自身健康造成之戕害，顯見其無戒絕之決心
    ，惟念其施用毒品後尚未有危害他人之行為，且犯後坦承犯
    行，態度尚稱良好等一切情狀，量處如主文所示之刑，以示
    懲儆。公訴人具體求刑有期徒刑11月，固非無見，惟本院斟
    酌前開事項，認公訴人所求刑度尚嫌過重，附此敘明。
據上論斷，應依刑事訴訟法第299 條第1 項前段、第273 條之1
第1 項，毒品危害防制條例第10條第1 項、第2 項，刑法第11條
前段、第55條前段、第47條第1 項，判決如主文。
本案經檢察官張紜瑋到庭執行職務。
中    華    民    國    99    年    2     月    12    日
                  刑事第一庭法  官  吳祚丞
以上正本證明與原本無異。
如不服本判決應於收受判決後10日內向本院提出上訴書狀，並應
敘述具體理由；其未敘述上訴理由者，應於上訴期間屆滿後20日
內向本院補提理由書（均須按他造當事人之人數附繕本）「切勿
逕送上級法院」。
                            書記官  丁梅芬
中    華    民    國    99    年    2     月    12    日
附錄論罪科刑法條：
毒品危害防制條例第10條
施用第一級毒品者，處 6 月以上 5 年以下有期徒刑。
施用第二級毒品者，處 3 年以下有期徒刑。

司法院資訊處製作；財團法人民間司法改革基金會備份。
